【裁判字號】    92,上易,599
【裁判日期】    920612
【裁判案由】    竊盜
【裁判全文】
臺灣高等法院高雄分院刑事判決                九十二年度上易字第五九九號
    上訴人  甲○○
    即被告
右上訴人因竊盜案件，不服臺灣高雄地方法院九十二年度易字第四三九號中華民國九
十二年三月十一日第一審判決（起訴案號：臺灣高雄地方法院檢察署九十一年度偵字
第二五八九二號），提起上訴，本院判決如左：
      主  文
上訴駁回。
    事  實
一、甲○○曾於民國八十三年間因贓物及違反肅清煙毒條例罪，分別經原審法院及本
    院判處有期徒刑四月、三年六月，並定應執行刑有期徒刑三年八月，於八十八年
    四月三十日執行完畢，猶不知悔改，復於九十一年十一月二十一日下午三時三十
    分許，在高雄縣鳳山市○○街二○六號「快樂龍遊藝場」內，見該遊藝場員工乙
    ○將身分證一枚放置於辦公桌旁掛鉤上之塑膠袋內，竟意圖為自己不法之所有，
    趁無人注意之際，徒手打開塑膠袋竊取乙○之身分證一枚，得手後留供己用。嗣
    於九十一年十一月二十四日上午十一時三十五分許，在高雄縣鳳山市○○路七十
    七號國際旅社前，為警臨檢盤查時，自其身上取出乙○之身分證一枚，因而查獲
    上情。
二、案經高雄縣警察局鳳山分局移送臺灣高雄地方法院檢察署檢察官偵查起訴。
    理  由
一、上訴人即被告甲○○並未於本院審判期日到庭，惟其於原審審理時矢口否認有竊
    盜之犯行，辯稱：我沒有偷竊，我與乙○是朋友，他的身分證掉在地上我好心撿
    起來，當時他尚未上班，因為我的東西與他的放一起，所以離開時將該身分證帶
    走，本想隔天要還他，結果就被警察抓到云云；然查前述事實，業據被害人乙○
    指訴綦詳，並有贓物認領保管收據一紙附卷可稽，而被告於警訊中先供稱：乙○
    之身分證係我於九十一年十一月二十一日下午三時三十分許，自乙○辦公桌旁置
    物掛鉤上之塑膠袋內取得，我竊取該證件乙○不知情，只是帶在身上，且預計兩
    天後歸還給對方，我與乙○是朋友，身分證不是其所竊取云云（見警訊卷第二頁
    ）；於檢察官初次偵訊中改稱：身分證係我朋友拿給我的，我要下班時誤以為是
    我的東西就拿走了，我係自乙○辦公桌旁掛鉤上之塑膠袋內取得，本來打算二天
    後還給他云云（見偵查卷第十四頁）；經被害人乙○於偵訊中到庭指稱：因被告
    來遊戲場打機台才認識他，我將身分證及其他名片資料一起綑綁放置於塑膠袋內
    ，但僅有身分證失竊，其他名片資料未失竊，被告係將個人物品放置地上，並非
    與其放置同一塑膠袋內，我上班時才有攜帶該塑膠袋等語後（見偵查卷第二十至
    二十一頁），被告復改口辯稱：我要拿我的東西時，發現乙○的身分證掉在我的
    東西上，所以才將它撿回去，因乙○當時沒有上班，我想帶回去改天再還給乙○
    云云（見偵查卷第二十至二十一頁），被告對於為何持有被害人乙○之身分證，
    前後所供不一，已難遽信，且若被告係因碰巧拾獲被害人乙○之身分證，理應立
    即交還尚在上班之被害人乙○或其他在場員工，而非擅自將該身分證取走並隨身
    攜帶，況被告持有乙○之身分證迄為警查獲為止，已歷時三日，其有為自己不法
    所有之意圖甚明，是被告甲○○上開所辯，顯係事後卸責之詞，不足採信，事證
    明確，其犯行堪以認定。
二、核被告甲○○所為，係犯刑法第三百二十條第一項之竊盜罪，又被告甲○○曾於
    八十三年間因贓物及違反肅清煙毒條例罪，分別經原審法院及本院判處有期徒刑
    四月、三年六月，並定應執行刑有期徒刑三年八月確定，於八十八年四月三十日
    執行完畢之事實，有臺灣高等法院被告全國前案紀錄表及臺灣高雄地方法院檢察
    署刑案資料查註紀錄表各一份在卷可稽，其於五年以內再犯本件有期徒刑以上之
    罪，為累犯，應依刑法第四十七條規定加重其刑。
三、原審因而適用刑法第三百二十條第一項、第四十七條、第四十一條第一項前段，
    罰金罰鍰提高標準條例第一條前段、第二條之規定，並審酌被告前有多項犯罪前
    科，素行不佳，趁機竊取他人之身分證，犯罪所得之利益不大，犯後未坦承犯行
    ，態度不佳等一切情狀，量處有期徒刑四月，如易科罰金，以三百元折算一日，
    其認事用法，均無不合，量刑亦屬適當，被告未具理由提起上訴，顯非有理，應
    予駁回。
四、被告甲○○經合法傳喚，無正當理由不到庭，爰不待其陳述逕行判決。
據上論結，應依刑事訴訟法第三百六十八條、第三百七十一條，判決如主文。
本案經檢察官陳國全到庭執行職務。
中    華    民    國      九十二      年      六      月     十二   日
                              臺灣高等法院高雄分院刑事第七庭
                                  審判長法官  李春昌
                                        法官  莊飛宗
                                        法官  黃憲文
右正本證明與原本無異。
不得上訴。
      法院書記官  黃英彥
中    華    民    國      九十二      年      六      月    十二    日
附錄：本判決論罪科刑法條：
刑法第三百二十條第一項：
意圖為自己或第三人不法之所有，而竊取他人之動產者，為竊盜罪，處五年以下有期
徒刑、拘役或五百元以下罰金。


司法院資訊處製作；財團法人民間司法改革基金會備份。
